---
title: |
  | \includegraphics[height=1.5cm,width=3.5cm]{png/AsrLogo.png} \hfill \includegraphics[height=1.5cm,width=3.5cm]{png/QualitasLogo.png} \vspace{1cm}
  | Automatisierter Tierdatenaustausch
  | zwischen Melksystemen und Qualitas (ARGUS)
author: "Sarah Görlich und Peter von Rohr"
date: \centering 18\. März 2016
fontsize: 12pt
output: 
  beamer_presentation:
    includes:
      in_header: tex/quag_beamer_header.tex
    keep_tex: yes
    slide_level: 3
---

```{r setup, include=FALSE}
knitr::opts_chunk$set(echo = FALSE)
```


### Übersicht

* Ausgangslage
    + Erfassung der Milchmengendaten
    + Betrieb mit AMS
    + Datenverarbeitung
* Ziel: Direkter Datenaustausch
* Projekt


### Ausgangslage

Milchkontrolle auf Betrieben mit Robotermelkanlagen

```{r InsertOdgFigureDiagrammMilchdatenfluss, echo=FALSE, results='asis'}
rcoursetools::insertOdgAsPdf(psOdgFileStem = "Diagramm_Milchdatenfluss")
```


### Betrieb mit AMS

Erfassung der Milchmengendaten

```{r InsertOdgFigureDiagrammMilchkontrolleBetrieb, echo=FALSE, results='asis'}
rcoursetools::insertOdgAsPdf(psOdgFileStem = "Diagramm_Milchkontrolle_DetailBetrieb")
```


### Datenverarbeitung

Milchmengendaten werden von Zuchtorganisationen und Qualitas AG verarbeitet

```{r InsertOdgFigureDiagrammDatenverarbeitungZO, echo=FALSE, results='asis'}
rcoursetools::insertOdgAsPdf(psOdgFileStem = "Diagramm_ZO_Datenverarbeitung")
```


### Ziel: Direkter Datentransfer

```{r InsertOdgFigureDiagrammDirekterDatentransfer, echo=FALSE, results='asis'}
rcoursetools::insertOdgAsPdf(psOdgFileStem = "Diagramm_Milchkontrolle_DirekterDatentransfer")
```


### Projekt: Automatisierter Tierdatenaustausch (ATDA-ASR)

Projekt gliedert sich in drei Teile

1. Export der Daten aus AMS
2. Datenübertragung vom Betrieb zu Qualitas AG
3. Import der Daten in ARGUS


### Mögliche Datenübertragungsvarianten

1. Fernwartung
2. Cloud
3. Webservice


### Fernwartung

```{r FigureFernwartung, echo=FALSE, results='asis'}
rcoursetools::insertOdgAsPdf(psOdgFileStem = "Schaubild_ATDA_Fernwartung")
```


### Cloud

```{r FigureCloud, echo=FALSE, results='asis'}
rcoursetools::insertOdgAsPdf(psOdgFileStem = "Schaubild_ATDA_Cloud")
```


### Webservice

```{r FigureWebService, echo=FALSE, results='asis'}
rcoursetools::insertOdgAsPdf(psOdgFileStem = "Schaubild_ATDA_Webservice")
```


### Ende


\centering \huge Vielen Dank

für Ihre Aufmerksamkeit!!!

Fragen?
